【裁判字號】    98,訴,349
【裁判日期】    980430
【裁判案由】    違反毒品危害防制條例
【裁判全文】
臺灣嘉義地方法院刑事判決               98年度訴字第349號
公  訴  人  臺灣嘉義地方法院檢察署檢察官
被      告  甲○○
                    （另案於臺灣嘉義監獄鹿草分監執行中）
上列被告因違反毒品危害防制條例案件，經檢察官提起公訴（98
年度毒偵字第510 號），被告於準備程序中就被訴事實為有罪之
陳述，經本院合議庭裁定由受命法官改依簡式審判程序審理，判
決如下：
    主  文
甲○○施用第一級毒品，累犯，處有期徒刑伍月，如易科罰金，
以新台幣壹仟元折算壹日。
    犯罪事實
一、甲○○前曾因施用毒品案件，經臺灣高雄地方法院以97年度
    審毒聲字第307 號裁定令入勒戒處所觀察、勒戒後，認無繼
    續施用毒品傾向，而於民國97年5 月15日釋放；另因偽造文
    書案件，經臺灣臺北地方法院以95年度訴字第669 號判決判
    處有期徒刑6 月，如易科罰金以銀元3 百元折算1 日確定，
    於96年2 月16日徒刑易科罰金執行完畢出監。詎甲○○猶不
    知悔改，基於施用第一級毒品之犯意，於98年2 月10日16時
    許，在嘉義縣朴子市朴子公園廁所內，以將海洛因加水後置
    於針筒內，再以針筒注射血管之方式，施用第一級毒品海洛
    因1 次。嗣甲○○因竊盜案遭通緝，為警於98年2 月14日3
    時10分許在嘉義縣朴子市大鄉里6 鄰大榔216 之5 號前盤
    查查獲，甲○○在未有偵查犯罪職權之公務員發覺前，於同
    日警詢時主動供述上開施用海洛因之情節，並同意接受警員
    採尿送驗，對於未經發覺之施用第一級毒品犯罪自首而接受
    裁判。
二、案經嘉義縣警察局朴子分局報請臺灣嘉義地方法院檢察署檢
    察官偵查起訴。
    理  由
一、本件被告所涉犯者為毒品危害防制條例第10條第1 項，非死
    刑、無期徒刑、最輕本刑為3 年以上有期徒刑之罪或高等法
    院管轄第一審案件。本院行準備程序時，被告就被訴事實為
    有罪之陳述，經告知簡式審判程序之旨，並聽取檢察官及被
    告之意見後，本院爰依刑事訴訟法第273 條之1 第1 項裁定
    由受命法官獨任進行簡式審判程序。故本件簡式審判程序之
    證據調查，依刑事訴訟法第273 條之2 之規定，不受同法第
    159 條第1 項、第161 條之2 、第161 條之3 、第163 條之
    1 及第164 條至第170 條規定之限制，合先敘明。
二、訊據被告對於上開犯罪事實，於警詢及本院審理中均坦承不
    諱（見警卷第2 頁，本院卷第22、29頁），另其於98年2 月
    14 日9時許為警採尿送驗，結果呈海洛因代謝物嗎啡陽性反
    應，有台灣檢驗科技股份有限公司98年2 月27日濫用藥物尿
    液檢驗報告、尿液代號與真實姓名對照表（代號為：朴007
    ）各1 紙在卷可佐（見警卷第5 、6 頁），足認被告具任意
    性之自白與事實相符。又被告前曾因施用毒品案件，經臺灣
    高雄地方法院裁定令入勒戒處所觀察、勒戒後，認無繼續施
    用毒品傾向，而於97年5 月15日釋放，有其臺灣高等法院被
    告前案紀錄表在卷足稽，其係於觀察、勒戒執行完畢釋放後
    ，5 年以內再犯本件施用第一級毒品罪，事證明確，應予依
    法論科。
三、論罪科刑：
(一)查海洛因為毒品危害防制條例所定之第一級毒品，是核被告
    所為，係犯毒品危害防制條例第10條第1 項之施用第一級毒
    品罪；其為施用而持有海洛因之低度行為，為施用之高度行
    為所吸收，不另論罪。另被告有如犯罪事實一所述之前案紀
    錄，於96年2 月16日徒刑易科罰金執行完畢出監，亦有上述
    前案紀錄表附卷可稽，其於受徒刑之執行完畢後，5 年以內
    故意再犯本件有期徒刑以上之罪，應依刑法第47條第1 項之
    規定論以累犯，並加重其刑。又被告係因竊盜案遭通緝而於
    98年2 月14日為警盤查，嗣在未經有偵查犯罪職權之公務員
    發覺，員警亦無任何證據可合理懷疑被告施用毒品前，於同
    日警詢時主動供承本件施用海洛因犯行，有被告之警詢筆錄
    以及本院98年4 月21日辦理刑事案件電話紀錄查詢表在卷可
    佐（見警卷第1 至4 頁、本院卷第13頁），參以其事後並未
    逃避偵查及審理程序（按依被告之前案紀錄表所載，其係於
    98年2 月14日入監執行竊盜案，致於本案偵查中，未能依檢
    察官之傳喚於98年4 月9 日到庭應訊），堪認其係對於未經
    發覺之施用第一級毒品犯罪自首而接受裁判，爰依刑法第62
    條前段之規定減輕其刑，並依刑法第70條之規定先加重後減
    輕之。
(二)爰依被告於本院審理中之供述（見本院卷第30頁）及卷附臺
    灣高等法院被告前案紀錄表等，審酌：被告為國中肄業之智
    識程度，有詐欺、偽造文書、竊盜等前案紀錄，入監前係從
    事搭建屋瓦工作，與同事在外居住之生活狀況，及其經觀察
    、勒戒，猶未能戒除毒癮，惟施用毒品係屬戕害自身健康之
    行為，且本件係其觀察、勒戒執行完畢後首次經查獲施用毒
    品，於警詢中即坦承犯行，犯後態度良好等一切情狀，認公
    訴人求處被告有期徒刑8 月，稍有過重，應量處如主文所示
    之刑，並諭知易科罰金之折算標準，以資懲儆。
據上論斷，應依刑事訴訟法第273 條之1 第1 項、第299 條第1
項前段，毒品危害防制條例第10條第1 項，刑法第11條前段、第
47條第1 項、第62條前段、第41條第1項前段，判決如主文。
本案經檢察官楊騏嘉到庭執行職務。
中    華    民    國    98    年    4     月    30    日
                  刑事第三庭  法  官  陳 蒨 儀
以上正本證明與原本無異。
如不服本判決應於收受判決後10日內向本院提出上訴書狀，並應
敘述具體理由；其未敘述上訴理由者，應於上訴期間屆滿後20日
內向本院補提理由書（均須按他造當事人之人數附繕本）「切勿
逕送上級法院」。
中    華    民    國    98    年    4     月    30    日
                              書記官  楊 國 色
附錄本判決論罪法條：
毒品危害防制條例第10條第1項
施用第一級毒品者，處6 月以上5 年以下有期徒刑。


司法院資訊處製作；財團法人民間司法改革基金會備份。
